臺灣高等法院臺南分院刑事裁定　　　　 96年度交抗字第150號
抗　告　人
即受處分人　甲○○
　　　　　　　　　　之5
上列抗告人因違反道路交通管理處罰條例案件，不服臺灣嘉義地
方法院中華民國96年8月31日所為裁定（96年度交聲字第70號）
，提起抗告，本院裁定如下：
    主  文
抗告駁回。
    理  由
一、本件抗告意旨略以：(一)黃線可以臨時停車三分鐘。(二)本件舉
    發之交通助理員有無看仔細或敲車窗勸導，並無證明，且該
    採證照片亦無法看出。本件舉發證據不足，爰提起抗告云云
    。
二、原裁定以：
(一)受處分人甲○○所有車牌號碼0385—DM號自用小客車，於民
    國96年2月6日上午8時28分許，在臺北市○○○路○段設有禁
    止停車標線（黃實線）之處所停車，經臺北市停車管理處交
    通助理員以相機拍照後，填製北市交停字第1ＡＢ484279 號
    舉發違反道路交通管理事件通知單逕行舉發。嗣異議人於到
    案日期前向原處分機關即交通部公路總局嘉義區監理所嘉義
    市監理站提出申訴，經原處分機關請舉發單位調查結果，仍
    認異議人有違規事實，原處分機關乃依道路交通管理處罰條
    例第56條第1項第4款之規定，於96年3月21日以嘉監義裁字
    第裁76—1ＡＢ484279號裁決書，裁處異議人罰鍰九百元之
    處分。
(二)受處分人對於其所有上開自用小客車於96年2月6日上午8時
    28分許，停放在臺北市○○○路○段設有禁止停車標線之處
    所停車之事實，並不爭執，且查，異議人所有上開自用小客
    車於上揭時、地，在設有禁止停車標線之處所停車之違規行
    為事實，有臺北市停車管理處96年3月13日北市停4字第0963
    1206000號函及採證照片附卷可稽，且據證人即開單舉發之
    臺北市停車管理處交通助理員胡朝慶於原審證稱：舉發當時
    駕駛人離開該車，車上亦無乘客，駕駛座如果有人，可以臨
    時停車三分鐘，會先勸導請駕駛人駛離，不會開單等語，衡
    情證人為執勤公務員，與異議人素無怨隙，殊無設詞誣陷，
    致入己身於偽證重罪危險之理，且證述之內容詳盡，所為證
    言自堪採信。異議人上開辯解，尚不足採，其確有在設有禁
    止停車標線之處所停車，應堪認定。則本件受處分人既有上
    述「在設有禁止停車標線之處所停車」之違規行為，原處分
    機關依道路交通管理處罰條例第五十六條第一項第四款之規
    定，裁處異議人罰鍰九百元之處分並無不當。
三、按汽車駕駛人，在設有禁止停車標誌、標線之處所停車者，
    處新臺幣（下同）六百元以上一千二百元以下罰鍰，道路交
    通管理處罰條例第56條第1項第4款定有明文。又設有禁止停
    車標線之處所不得停車，道路交通安全規則第112條第1項第
    4 款亦有明文。而黃實線設於路側，用以禁止停車，道路交
    通標誌標線號誌設置規則第149條第1項第1款第4目亦有明定
    。至汽車駕駛人有違規停車情形，當場不能製單舉發者，得
    逕行舉發；第1項逕行舉發，應記明車輛牌照號碼、車型等
    可資辨明之資料，以汽車所有人為被通知人製單舉發，道路
    交通管理處罰條例第7條之2第1項第5款、第4項亦分別規定
    甚明。
四、經查：
  (一)抗告人甲○○對於其所有車牌號碼0385-DM號自用小客車，
    於民國96年2月6日上午8時28分許，在臺北市○○○路○段
    設有禁止停車標線（黃實線）之處所停車之事實，並不爭執
    ；且經臺北市停車管理處交通助理員以相機拍照後，填製北
    市交停字第1AB484279號舉發違反道路交通管理事件通知單
    逕行舉發，有上開舉發違反道路交通管理事件通知單、臺北
    市停車管理處96年3月13日北市停四字第09631206000號函及
    採證照片附卷可稽；而證人即開單舉發之臺北市停車管理處
    交通助理員胡朝慶於原審調查時亦以具結擔保其供述之真實
    性並在負擔偽證罪處罰之心理狀態下證稱：舉發當時駕駛人
    離開該車，車上亦無乘客，駕駛座如果有人，可以臨時停車
    三分鐘，會先勸導請駕駛人駛離，不會開單等語（原審卷第
    21 頁）；衡情證人為執勤公務員，與抗告人素無怨隙，殊
    無設詞誣陷，致入己身於偽證重罪危險之理，且證述之內容
    詳盡，所為證言自堪採信。是以抗告人在設有禁止停車標線
    之處所停車之事實，應堪認定。
  (二)抗告人雖辯稱黃線可以臨時停車三分鐘，舉發照片不清楚，
    交通助理員未看仔細或敲車窗勸導，舉證不足云云。惟所謂
    「臨時停車」係指車輛因上、下人、客，裝卸物品，其引擎
    未熄火，停止時間未滿三分鐘，保持立即行駛之狀態而言，
    為道路交通管理處罰條例第3條第9款所明文。經審究本件舉
    發照片，可以看出未有人在車內（原審卷第23頁），且開單
    舉發之交通助理員胡朝慶亦具結證稱：舉發當時駕駛人離開
    該車，車上亦無乘客等語（原審卷第21頁）。可見舉發當時
    抗告人所有車牌號碼0385-DM號自用小客車係屬於「停車」
    狀態，而與臨時停車之情形未符。又按交通違規行政爭訟之
    舉證責任原理，非如刑事案件中，應超越任何合理懷疑始可
    為有罪判決者之嚴格證明程度，而係應與民事訴訟之舉證責
    任原理相類似，亦即基本上應就行政機關與人民所各自主張
    有利於己之事實，分配其應盡之舉證責任，而非逕予適用刑
    事訴訟法上之「無罪推定」原則；此觀諸行政訴訟法第136
    條規定：行政訴訟程序準用民事訴訟法第277條舉證責任分
    配原則之立法意旨，即可明瞭。而本件證人即交通助理員胡
    朝慶於本件違規事實之相關證述內容，經核並無不合常理之
    處，且有清晰之舉發照片為證，故證人胡朝慶本其維護交通
    秩序及行車安全等職責所為之本件交通違規舉發，自應予以
    採信。從而，抗告人並未就本件交通助理員之舉發有誤，或
    者駕駛人確在車內等事項，提出明確事證以供調查，是以抗
    告人上開所辯內容，經核並非可採。
五、綜上，抗告人確有在設有禁止停車標線之處所停車之違規事
    實。原審法院以原處分機關依據道路交通管理處罰條例第56
    條第1項第4款之規定，裁處抗告人罰鍰九百元，核無不當，
    將抗告人之聲明異議予以駁回，本院經核尚無不當。抗告人
    之抗告為無理由，應予駁回。
六、據上論結，應依道路交通案件處理辦法第26條，刑事訴訟法
    第412條，裁定如主文。
中　　華　　民　　國　　96　　年　　10　　月　　16　　日
                    刑事第四庭  審判長法　官 吳志誠
                                    　法  官 陳珍如
                                    　法  官 羅心芳
以上正本證明與原本無異。
不得再抗告。
　　　　　　　　　　　　　　　　　　　書記官 蔡振豐
中　　華　　民　　國　　96　　年　　10　　月　　16　　日
